public_html/app/tools/lang/data/dict-vec-oxt/dictionaries/test.aff
FLAG long
# interogativi prima parsona singolar e plural (stakài)
SFX J0 Y 12
SFX J0 0 -e .
SFX J0 0 -i .
SFX J0 0 -io [^n]
SFX J0 0 -mi [^on]
SFX J0 0 -mi [^m]o
SFX J0 0 -mi [^eo]n
SFX J0 0 -ti n
SFX J0 0 -ni [^n]
SFX J0 0 -nte [^n]
SFX J0 0 -nti [^n]
SFX J0 0 -te n
SFX J0 0 -ne [^n]

# interogativi prima parsona singolar e plural (takài)
SFX K0 Y 15
SFX K0 e i e
SFX K0 e mi [^no]e
SFX K0 e mi [^m]oe
SFX K0 e mi [^éí]moe
SFX K0 émoe emio émoe
SFX K0 ímoe imio ímoe
SFX K0 one io vone
SFX K0 ne mi ne
SFX K0 e io [^n]e
SFX K0 e te ne
SFX K0 e ti ne
SFX K0 e ne [^n]e
SFX K0 e ni [^n]e
SFX K0 e nte [^n]e
SFX K0 e nti [^n]e

# interogativi sekonda parsona singolar (stakài)
SFX L0 Y 3
SFX L0 0 -to .
SFX L0 0 -tu .
SFX L0 0 -stu .

# interogativi sekonda parsona singolar (takài)
SFX M0 Y 2
SFX M0 u o u
SFX M0 tu stu tu

# interogativi sekonda parsona plural (stakài)
SFX N0 Y 2
SFX N0 0 -o .
SFX N0 0 -u .

# interogativi sekonda parsona plural (takài)
SFX O0 Y 1
SFX O0 u o u

# interogativi tèrŧa parsona (stakài)
SFX P1 Y 12
SFX P1 a e-lo a
SFX P1 a e-la a
SFX P1 a e-li a
SFX P1 a e-le a
SFX P1 i e-lo i
SFX P1 i e-la i
SFX P1 i e-li i
SFX P1 i e-le i
SFX P1 0 -lo [^ai]
SFX P1 0 -la [^ai]
SFX P1 0 -li [^ai]
SFX P1 0 -le [^ai]

# interogativi tèrŧa parsona (stakài)
SFX P2 Y 12
SFX P2 a e-ƚo a
SFX P2 a e-ƚa a
SFX P2 a e-ƚi a
SFX P2 a e-ƚe a
SFX P2 i e-ƚo i
SFX P2 i e-ƚa i
SFX P2 i e-ƚi i
SFX P2 i e-ƚe i
SFX P2 0 -ƚo [^ai]
SFX P2 0 -ƚa [^ai]
SFX P2 0 -ƚi [^ai]
SFX P2 0 -ƚe [^ai]

# interogativi kondiŧional prexente tèrŧa parsona (stakài e takài)
SFX Q1 Y 15
SFX Q1 ave ise-lo rave
SFX Q1 ave ise-la rave
SFX Q1 ave ise-li rave
SFX Q1 ave ise-le rave
SFX Q1 ave íselo rave
SFX Q1 ave ísela rave
SFX Q1 ave íseli rave
SFX Q1 ave ísele rave
SFX Q1 íselo ise-lo ríselo
SFX Q1 íselo ise-la ríselo
SFX Q1 íselo ise-li ríselo
SFX Q1 íselo ise-le ríselo
SFX Q1 o a ríselo
SFX Q1 o i ríselo
SFX Q1 o e ríselo

# interogativi kondiŧional prexente tèrŧa parsona (stakài e takài)
SFX Q2 Y 15
SFX Q2 ave ise-ƚo rave
SFX Q2 ave ise-ƚa rave
SFX Q2 ave ise-ƚi rave
SFX Q2 ave ise-ƚe rave
SFX Q2 ave íseƚo rave
SFX Q2 ave íseƚa rave
SFX Q2 ave íseƚi rave
SFX Q2 ave íseƚe rave
SFX Q2 íseƚo ise-ƚo ríseƚo
SFX Q2 íseƚo ise-ƚa ríseƚo
SFX Q2 íseƚo ise-ƚi ríseƚo
SFX Q2 íseƚo ise-ƚe ríseƚo
SFX Q2 o a ríseƚo
SFX Q2 o i ríseƚo
SFX Q2 o e ríseƚo


# sostantivi plurali maskili
SFX T0 Y 6
SFX T0 0 i [^oaie]
SFX T0 0 o [^oaie]
SFX T0 o i [^i]o
SFX T0 io i io
SFX T0 a i a
SFX T0 e i e


# đontamento de -io/a a le paròle in -o/a (-[nr] > -[nr]io, -o/e > -io, -a > -ia)
SFX T1 Y 4
SFX T1 0 io [nr]
SFX T1 o io o
SFX T1 a ia/D0 a
SFX T1 e io e

# sostantivi plurali maskili e femenili ko trasformaŧion '[aeou][ln] > 'Vi
SFX U0 Y 12
SFX U0 l i [èò]l
SFX U0 n i [èò]n
SFX U0 al ài al
SFX U0 an ài an
SFX U0 el éi el
SFX U0 en éi en
SFX U0 ol ói ol
SFX U0 on ói on
SFX U0 ul úi ul
SFX U0 un úi un
SFX U0 uli úi uli
SFX U0 uni úi uni

# sostantivi plurali maskili e femenili ko trasformaŧion '.+[aeouàèéòóú][ln] > Vi
SFX u0 Y 4
SFX u0 đo i òđo
SFX u0 l i l
SFX u0 lo i lo
SFX u0 n i n


# trasformaŧion intra varianti (l > ƚ, j > ɉ, ŧ > s)
SFX T2 Y 37
SFX T2 lò ƚò [aeiouàèéíòóú]lò
SFX T2 là ƚà [aeiouàèéíòóú]là
SFX T2 lè ƚè [aeiouàèéíòóú]lè
SFX T2 leto ƚeto/T0 [aeiouàèéíòóú]leto
SFX T2 leta ƚeta/D0 [aeiouàèéíòóú]leta
SFX T2 lon ƚon/D0 [aeiouàèéíòóú]lon
SFX T2 lona ƚona/D0 [aeiouàèéíòóú]lona
SFX T2 l ƚo/T0 [aeiouàèéíòóú]l
SFX T2 la ƚa/D0 [aeiouàèéíòóú]la
SFX T2 lio ƚio/T0 [aeiouàèéíòóú]lio
SFX T2 lia ƚia/D0 [aeiouàèéíòóú]lia
SFX T2 lan ƚan/T0 [aeiouàèéíòóú]lan
SFX T2 lana ƚana/D0 [aeiouàèéíòóú]lana
SFX T2 lin ƚin/T0 [aeiouàèéíòóú]lin
SFX T2 lina ƚina/D0 [aeiouàèéíòóú]lina
SFX T2 len ƚen/T0 [aeiouàèéíòóú]len
SFX T2 lena ƚena/D0 [aeiouàèéíòóú]lena
SFX T2 jo ɉo/T0 jo
SFX T2 ja ɉa/D0 ja
SFX T2 jon ɉon/D0U0 jon
SFX T2 jona ɉona/D0U0 jona
SFX T2 ŧo so/T0I0 ŧo
SFX T2 ŧa sa/D0 ŧa
SFX T2 ŧio sio/T0 ŧio
SFX T2 ŧia sia/D0 ŧia
SFX T2 ŧía sía/D0 ŧía
SFX T2 ŧon son/D0U0 ŧon
SFX T2 ŧion sion/D0U0 ŧion
SFX T2 ŧal sal/D0U0 ŧal
SFX T2 ŧèl sèl/T0U0 ŧèl
SFX T2 ŧial sial/D0U0 ŧial
SFX T2 ŧin sin/T0 ŧin
SFX T2 ŧina sina/D0 ŧina
SFX T2 đo do/T0 đo
SFX T2 đo xo/T0 đo
SFX T2 đa da/D0 đa
SFX T2 đa xa/D0 đa

# trasformaŧion intra varianti (femenil l > ƚe)
SFX T3 Y 1
SFX T3 l ƚe/D0 [aeiouàèéíòóú]l

# trasformaŧion iniŧial de paròla intra varianti (l > ƚ, j > ɉ, ŧ > s, đ > d/x)
PFX T4 Y 13
PFX T4 j ɉ j
PFX T4 xj xɉ xj
PFX T4 l ƚ l
PFX T4 ŧ s ŧ
PFX T4 đ d đ
PFX T4 đ x đ
PFX T4 inđ ind inđ
PFX T4 inđ inx inđ
PFX T4 J Ɉ J
PFX T4 L Ƚ L
PFX T4 Ŧ S Ŧ
PFX T4 Đ D Đ
PFX T4 Đ X Đ


# piante e mistièri (-èr, -aro, -(i)ol)
SFX V0 Y 19
SFX V0 èr ar/B0 èr
SFX V0 ièr ar/B0 ièr
SFX V0 ièr er/B0 ièr
SFX V0 èr er/B0 ièr
SFX V0 èr ier/B0 [^aeoucijɉñ]èr
SFX V0 èr ièr/B0 [^aeoucijɉñ]èr
SFX V0 dor or/C0 [aeiou]dor
SFX V0 ol iol/T0U0 [rsŧ]ol
SFX V0 ol iòl/T0U0 [rsŧ]ol
SFX V0 ol òl/T0U0 [rsŧ]ol
SFX V0 oƚo ioƚo/T0 [rs]oƚo
SFX V0 oƚo iòƚo/T0 [rs]oƚo
SFX V0 oƚo òƚo/T0 [rs]oƚo
SFX V0 ola iola/D0 [rsŧ]ola
SFX V0 ola iòla/D0 [rsŧ]ola
SFX V0 ola òla/D0 [rsŧ]ola
SFX V0 oƚa ioƚa/D0 [rs]oƚa
SFX V0 oƚa iòƚa/D0 [rs]oƚa
SFX V0 oƚa òƚa/D0 [rs]oƚa

# negòŧi, atività komerŧali o industriali, aŧion, scapi de ròbe o de parsone (-ría)
SFX v0 Y 38
SFX v0 e aría/D0 e
SFX v0 0 ría/D0 e
SFX v0 0 ría/D0 [^lƚ]a
SFX v0 0 ría/D0 [^è][lƚ]a
SFX v0 èla elaría/D0 èla
SFX v0 èƚa eƚaría/D0 èƚa
SFX v0 a ería/D0 [^lƚ]a
SFX v0 a ería/D0 [^è][lƚ]a
SFX v0 èla elería/D0 èla
SFX v0 èƚa eƚería/D0 èƚa
SFX v0 o aría/D0 [^èò][^cdđktx]o
SFX v0 o ería/D0 [^èò][^cdđktx]o
SFX v0 o aría/D0 [^èò]do
SFX v0 o ería/D0 [^èò]do
SFX v0 o aría/D0 [^è][đtx]o
SFX v0 o ería/D0 [^è][đtx]o
SFX v0 o aría/D0 [^ò][ck]o
SFX v0 o ería/D0 [^ò][ck]o
SFX v0 èdo edaría/D0 èdo
SFX v0 èdo edería/D0 èdo
SFX v0 èđo eđaría/D0 èđo
SFX v0 èđo eđería/D0 èđo
SFX v0 èxo exaría/D0 èxo
SFX v0 èxo exería/D0 èxo
SFX v0 èto etaría/D0 èto
SFX v0 èto etería/D0 èto
SFX v0 òco ocaría/D0 òco
SFX v0 òco ocería/D0 òco
SFX v0 òdo odaría/D0 òdo
SFX v0 òdo odería/D0 òdo
SFX v0 òko okaría/D0 òko
SFX v0 òko okería/D0 òko
SFX v0 0 ía/D0 [^è]r
SFX v0 ar ería/D0 ar
SFX v0 èr aría/D0 èr
SFX v0 èr ería/D0 èr
SFX v0 0 aría/D0 [ln]
SFX v0 0 ería/D0 [ln]


# nominali denominali (-ista)
SFX R0 Y 12
SFX R0 0 ista/C0 [lnr]
SFX R0 èr erista/C0 èr
SFX R0 a ista/C0 [^dií]a
SFX R0 a ista/C0 [^n]ia
SFX R0 a ista/C0 [^ò]nia
SFX R0 ònia onista/C0 ònia
SFX R0 a ista/C0 [^ò]da
SFX R0 òda odista/C0 òda
SFX R0 ía ista/C0 ía
SFX R0 e ista/C0 e
SFX R0 o ista/C0 [^i]o
SFX R0 o sta/C0 io

# nominali deverbali (-mento)
SFX r0 Y 25
SFX r0 o amento/T0I0 o
SFX r0 r mento/T0I0 [^e]r
SFX r0 r mento/T0I0 [^dđñstx]er
SFX r0 r mento/T0I0 [^àéò]ser
SFX r0 r mento/T0I0 [^lr]der
SFX r0 r mento/T0I0 [^r]đer
SFX r0 r mento/T0I0 [^à]lder
SFX r0 r mento/T0I0 [^ò]rder
SFX r0 r mento/T0I0 [^ò]rđer
SFX r0 r mento/T0I0 [^è]ñer
SFX r0 r mento/T0I0 [^àé]ter
SFX r0 r mento/T0I0 [^èr]xer
SFX r0 r mento/T0I0 [^àò]rxer
SFX r0 àlder aldimento/T0I0 àlder
SFX r0 òrder ordimento/T0I0 òrder
SFX r0 òrđer orđimento/T0I0 òrđer
SFX r0 òrxer orximento/T0I0 òrxer
SFX r0 àser asimento/T0I0 àser
SFX r0 àter atimento/T0I0 àter
SFX r0 éter etimento/T0I0 éter
SFX r0 éser esimento/T0I0 éser
SFX r0 òver ovimento/T0I0 òver
SFX r0 èxer eximento/T0I0 èxer
SFX r0 èñer eñimento/T0I0 èñer
SFX r0 àrxer arximento/T0I0 àrxer

# nominali deverbali (-mento ko èle evanesente)
SFX r1 Y 20
SFX r1 r mento/T0 [^e]r
SFX r1 r mento/T0 [^dñstx]er
SFX r1 r mento/T0 [^àéò]ser
SFX r1 r mento/T0 [^lr]der
SFX r1 r mento/T0 [^à]lder
SFX r1 r mento/T0 [^ò]rder
SFX r1 r mento/T0 [^è]ñer
SFX r1 r mento/T0 [^à]ter
SFX r1 r mento/T0 [^èr]xer
SFX r1 r mento/T0 [^àò]rxer
SFX r1 àlder aldimento/T0 àlder
SFX r1 òrder ordimento/T0 òrder
SFX r1 àser asimento/T0 àser
SFX r1 àter atimento/T0 àter
SFX r1 éser esimento/T0 éser
SFX r1 òver ovimento/T0 òver
SFX r1 èxer eximento/T0 èxer
SFX r1 èñer eñimento/T0 èñer
SFX r1 àrxer arximento/T0 àrxer
SFX r1 òrxer orximento/T0 òrxer
